LUIS OSNAYA

BACKEND DEVELOPER

Jardines de Morelos, Ecatepec Edo. de Méx.

Contacto hello.osnet@gmail.com 55 6196-7429



SOBRE MI

Ingeniero en sistemas computacionales, programador backend apasionado por la tecnología, entusiasta de la lectura.

Mi experiencia se centra principalmente en el desarrollo de aplicaciones backend con ruby on rails, del lado del frontend html5, css3 y base de datos como Postgres, MySQL, SQL Server, MongoDB



EXPERIENCIA LABORAL

RESUELVE TU DEUDA

Backend Developer 2016-2018

Desarrollo de aplicación contable, automatización de procesos mediante web scrapers, desarrollo de API's

DESARROLLADORA A&L

Desarrollo web 2016

Creación de intranet y sistemas CMS así como reestructurar páginas web de la empresa utilizando HTML5, CSS3, ASP .NET, Bootstrap.

SANKI

Analista de base de datos e inteligencia de negocio, 2014-2016

Análisis, diseño y desarrollo de scripts, store procedures y vistas para la generación de reportes y KPI's.

Diagnóstico de problemas ejecución y optimización de querys Análisis e implementación de inteligencia de negocio.

PROMOLOGISTICS

Analista en infraestructura, 2012-2014

Mantenimiento correctivo y preventivo, monitoreo de telefonía volP, configuración y administración de router, switch, access point, instalación de motor de base de datos SQL 2008, 2012, monitoreo y configuración de backups programadas, T-SQL CRUD, store procedure, vistas.

GATE GOURMET & MAASA

Analista en soporte técnico, 2011-2012

Estudio, evaluación y recomendación de aplicaciones de "mesa de ayuda" (Help-Desk) y flujo de trabajo (Work-Flow). Diseño, logística e instalación de cableado estructurado. Mantenimiento correctivo y preventivo.



EDUCACIÓN

TECNOLÓGICO DE ESTUDIOS SUPERIORES DE ECATEPEC

Ingeniería en sistemas computacionales Cedula No. 9354226 2009-2014

CENTRO DE ESTUDIOS TECNOLÓGICO INDUSTRIAL Y DE SERVICIOS

Técnico en computación Cedula No. 5512708 2002-2005



HABILIDADES

HTML5 / Jade	•	•	•	•	•	•	•	0	0
CSS3 / Stylus	•	•	•	•	•	•	0	0	0
Javascript & Jquery	•	0	0	0	0	0	0	0	0
Git	•	O	•	•	•	0	0	0	0
Bases de datos	O	•	•	•	•	•	0	0	0
Google Analytics	•	•	•	0	0	0	0	0	0
Adobe Illustrator	•	•	0	0	0	0	0	0	0
Adobe Photoshop	•	•	0	0	0	0	0	0	0
Ruby on Rails	•	•	•	•	•	0	0	0	0
Python		0	0	0	0	0	0	0	\circ



HABILIDADES PERSONALES

Sentido de urgencia	•	•	•	•	•	•	•	•	0
Responsable	•	•	•	•	•	•	•	•	0
Organizado	•	•	•	•	•	•	•	•	0
Proactivo	•	•	•	•	•	•	•	0	0
Trabajo en equipo	•	•	•	•	•	•	0	0	0



IDIOMAS

Ingles











CURSOS

TECNOLÓGICO DE ESTUDIOS SUPERIORES DE ECATEPEC

Diplomado en programación java, 2010

Diplomado de programación orientada a objetos con Java.

PLATZI.COM

Curso profesional Frontend, 2014, 2015

Uso de Component CSS, Stylus, Nib, Jade.

Curso de Git & Github 2015

Implementación de Git y Github en el flujo de trabajo utilizando el estándar de la industria para control de versiones de código.

Curso de Diseño de productos digitales y UX 2015

Diseño de interfaces efectivas, usables e interactivas. Para móviles, web, escritorio o productos.



AFICIONES Y ACTIVIDADES



programar



Drones



Lectura



Viajar